# 请教一个商标权的入账摊销问题

提问人：qnyt 时间：2011-09-20 22:44:07
综合考虑所有相关因素，对预计该商标权能够为企业带来未来经济利益的年限作出合理估计，例如：使用该商标的产品的预计生命周期；该商标本身的知名度；在可预见的未来将采用的营销和品牌推广策略；到期获得续展注册的可能性；购入该商标权的目的（例如，是为了实际使用还是为了消除对本企业原有品牌的威胁）；等等。 IFRS和中国新准则对此问题的规定基本无差异。

回答人：chenyiwei
综合考虑所有相关因素，对预计该商标权能够为企业带来未来经济利益的年限作出合理估计，例如：使用该商标的产品的预计生命周期；该商标本身的知名度；在可预见的未来将采用的营销和品牌推广策略；到期获得续展注册的可能性；购入该商标权的目的（例如，是为了实际使用还是为了消除对本企业原有品牌的威胁）；等等。 IFRS和中国新准则对此问题的规定基本无差异。